dictionaries/oc_FR/oc_FR.aff
SFX r Y 11
SFX r eirar ièiri eirar di:*
SFX r eirar ièiras eirar di:*
SFX r eirar ièira eirar di:*
SFX r eirar eiram eirar di:*
SFX r eirar eiratz eirar di:*
SFX r eirar ièiran eirar di:*
SFX r eirar ièire eirar di:*
SFX r eirar ièires eirar di:*
SFX r eirar eirem eirar di:*
SFX r eirar eiretz eirar di:*
SFX r eirar ièiren eirar di:*

#SFX S. Y 8
#SFX S. 0 0 [e] is:sing
#SFX S. 0 s [e] is:plu
#SFX S. 0 0 [n] is:sing
#SFX S. 0 s [n] is:plu
#SFX S. 0 0 [o] is:sing
#SFX S. 0 s [o] is:plu
#SFX S. 0 0 [d] is:sing 
#SFX S. 0 s [d] is:plu

SFX s Y 36
SFX s 0 0 [e] is:sing
SFX s 0 s [e] is:plur
SFX s 0 0 [n] is:sing
SFX s 0 s [n] is:plur
SFX s 0 0 [o] is:sing
SFX s 0 s [o] is:plur
SFX s 0 0 [d] is:sing 
SFX s 0 s [d] is:plur
SFX s 0 0 [a] is:sing 
SFX s 0 s [a] is:plur
SFX s 0 0 [^s][t]  is:sing 
SFX s 0 s [^s][t]  is:plur
SFX s 0 s [íáiurmlrp]
SFX s 0 es st   is:mas is:pl di:*
SFX s 0 s [^s][c]   is:mas is:pl di:*
SFX s sc sques [s]c   is:mas is:pl di:*
SFX s 0 s lh   is:mas is:pl di:*
SFX s ós oses [ó]s is:mas is:pl di:*
SFX s 0 ses [ò]s is:mas is:pl di:*
SFX s 0 es ch is:mas is:pl di:*
SFX s ç ces ç is:mas is:pl di:*
SFX s uèg uèges uèg is:mas is:pl di:*
SFX s uòg uòges uòg is:mas is:pl di:*
SFX s lòg lògs lòg is:mas is:pl di:*
SFX s fòb fòbs fòb is:mas is:pl di:*
SFX s f fes f is:mas is:pl di:*
SFX s tz ses tz is:mas is:pl di:*
SFX s nh nhs nh is:mas is:pl di:*
SFX s és eses és is:mas is:pl di:*
SFX s ís isses ís is:mas is:pl di:*
SFX s ívol ivoles ívol is:mas is:pl di:*
SFX s 0 enses ens is:mas is:pl di:*
SFX s às asses às is:mas is:pl di:*
SFX s 0 ses èis is:mas is:pl di:*
SFX s 0 ses [^íúòóàé]s is:mas is:pl di:*
SFX s ús usses [ú]s is:mas is:pl di:*

PFX S Y 1
PFX S 0 s' [aeéèiouàáóòíìúùh] di:*

SFX t Y 43
SFX t re i re di:*
SFX t re es re di:*
SFX t re 0 re di:*
SFX t dre t [aeiou]dre di:*
SFX t re èm re di:*
SFX t re ètz re di:*
SFX t re on re di:*
SFX t re iái re di:*
SFX t re iás re di:*
SFX t re iá re di:*
SFX t re iam re di:*
SFX t re iatz re di:*
SFX t re ián re di:*
SFX t re èri re di:*
SFX t re ères re di:*
SFX t re èt re di:*
SFX t re èc re di:*
SFX t re èrem re di:*
SFX t re èretz re di:*
SFX t re èron re di:*
SFX t e ai re di:*
SFX t e às re di:*
SFX t e à re di:*
SFX t e em re di:*
SFX t e etz re di:*
SFX t e àn re di:*
SFX t e iái re di:*
SFX t e iás re di:*
SFX t e iá re di:*
SFX t e iam re di:*
SFX t e iatz re di:*
SFX t e ián re di:*
SFX t re a re di:*
SFX t re as re di:*
SFX t re am re di:*
SFX t re atz re di:*
SFX t re an re di:*
SFX t re èsse re di:*
SFX t re èsses re di:*
SFX t re èsse re di:*
SFX t re èssem re di:*
SFX t re èssetz re di:*
SFX t re èsson re di:*

PFX T Y 1
PFX T 0 t' [aeéèiouàáóòíìúùh] di:*

SFX u Y 90
SFX u i es i di:*
SFX u gui c gui di:*
SFX u i 0 [mpnl]i di:*
SFX u di t [oòè]di di:*
SFX u bi p bi di:*
SFX u i 0 [r]di di:*
SFX u si i [^iuos][s]i di:*
SFX u i 0 nhi di:*
SFX u si s osi di:*
SFX u si tz risi di:*
SFX u si tz [^aò]usi di:*
SFX u si tz disi di:*
SFX u isi ís [^dr]isi di:*
SFX u i 0 [^r]ri di:*
SFX u ri 0 rri di:*
SFX u i 0 lvi di:*
SFX u si 0 issi di:*
SFX u si 0 aussi di:*
SFX u i 0 òusi di:*
SFX u vi u [v]i di:*
SFX u zi s zi di:*
SFX u ci ç ci di:*
SFX u ci çon ci di:*
SFX u i on i di:*
SFX u i a [oè]di di:*
SFX u i as [oè]di di:*
SFX u i an [oè]di di:*
SFX u ui a [^vm]i di:*
SFX u ui as [^vm]i di:*
SFX u ui an [^vm]i di:*
SFX u i a mi di:*
SFX u i as mi di:*
SFX u i an mi di:*
SFX u si ga [^c][^o][s]i di:*
SFX u si gas [^c][^o][s]i di:*
SFX u si gan [^c][^o][s]i di:*
SFX u vi ga [v]i di:*
SFX u vi gas [v]i di:*
SFX u vi gan [v]i di:*
SFX u ivi isca vivi di:*
SFX u ivi iscas vivi di:*
SFX u ivi iscan vivi di:*
SFX u si ja vesi di:*
SFX u si jas vesi di:*
SFX u si jan vesi di:*
SFX u i ga [^r]ni di:*
SFX u i gas [^r]ni di:*
SFX u i gan [^r]ni di:*
SFX u i a ni di:*
SFX u i as ni di:*
SFX u i an ni di:*
SFX u i ga li di:*
SFX u i gas li di:*
SFX u i gan li di:*
SFX u si sa tasi di:*
SFX u si sas tasi di:*
SFX u si san tasi di:*
SFX u si sa cosi di:*
SFX u si sas cosi di:*
SFX u si san cosi di:*
SFX u issi sca issi di:*
SFX u issi scas issi di:*
SFX u issi scan issi di:*
SFX u hi ga nhi di:*
SFX u hi gas nhi di:*
SFX u hi gan nhi di:*
SFX u i a rri di:*
SFX u i as rri di:*
SFX u i an rri di:*
SFX u i a ièri di:*
SFX u i as ièri di:*
SFX u i an ièri di:*
SFX u i a usi di:*
SFX u i as usi di:*
SFX u i an usi di:*
SFX u i a zi di:*
SFX u i as zi di:*
SFX u i an zi di:*
SFX u i a ci di:*
SFX u i as ci di:*
SFX u i an ci di:*
SFX u ci ça òrci di:*
SFX u ci ças òrci di:*
SFX u ci çan òrci di:*
SFX u i a [r]di di:*
SFX u i as [r]di di:*
SFX u i an [r]di di:*
SFX u di sca òdi di:*
SFX u di scas òdi di:*
SFX u di scan òdi di:*

SFX v Y 49
SFX v i 0 iái di:*
SFX v i s iái di:*
SFX v iái iam iái di:*
SFX v iái iatz iái di:*
SFX v i n iái di:*
SFX v iái èm iái di:*
SFX v iái ètz iái di:*
SFX v siái gam [s]iái di:*
SFX v siái gatz [s]iái di:*
SFX v viái gam [v]iái di:*
SFX v viái gatz [v]iái di:*
SFX v guiái gam guiái di:*
SFX v guiái gatz guiái di:*
SFX v iái am miái di:*
SFX v iái atz miái di:*
SFX v viái scam viviái di:*
SFX v viái scatz viviái di:*
SFX v siái jam vesiái di:*
SFX v siái jatz vesiái di:*
SFX v iái gam [^r]niái di:*
SFX v iái gatz [^r]niái di:*
SFX v iái am niái di:*
SFX v iái atz niái di:*
SFX v si sam tasi di:*
SFX v si satz tasi di:*
SFX v siái sam cosiái di:*
SFX v siái satz cosiái di:*
SFX v issiái scam issiái di:*
SFX v issiái scatz issiái di:*
SFX v hiái gam nhiái di:*
SFX v hiái gatz nhiái di:*
SFX v iái gam liái di:*
SFX v iái gatz liái di:*
SFX v iái am rriái di:*
SFX v iái atz rriái di:*
SFX v iái èm riái di:*
SFX v iái ètz riái di:*
SFX v iái am riái di:*
SFX v iái atz riái di:*
SFX v iái am ziái di:*
SFX v iái atz ziái di:*
SFX v iái am ciái di:*
SFX v iái atz ciái di:*
SFX v ciái çam orciái di:*
SFX v ciái çatz orciái di:*
SFX v iái am [r]diái di:*
SFX v iái atz [r]diái di:*
SFX v iái am [oe]diái di:*
SFX v iái atz [oe]diái di:*

SFX w Y 11
SFX w i es èri di:*
SFX w ri t èri di:*
SFX w ri c èri di:*
SFX w i em èri di:*
SFX w i etz èri di:*
SFX w i on èri di:*
SFX w ri sse èri di:*
SFX w ri sses èri di:*
SFX w ri ssem èri di:*
SFX w ri ssetz èri di:*
SFX w ri sson èri di:*

SFX x Y 11
SFX x ai às ai di:*
SFX x ai à ai di:*
SFX x ai em ai di:*
SFX x ai etz ai di:*
SFX x ai àn ai di:*
SFX x ai iái ai di:*
SFX x ai iás ai di:*
SFX x ai iá ai di:*
SFX x ai iam ai di:*
SFX x ai iatz ai di:*
SFX x ai ián ai di:*

SFX y Y 5
SFX y 0 s ut di:*
SFX y ut uda ut di:*
SFX y ut udas ut di:*
SFX y ut edor ut di:*
SFX y ut edoira ut di:*

SFX z Y 2
SFX z ar i [iu]ar di:*
SFX z ar ï [oe]ar di:*
